【裁判字號】    89,簡上,117
【裁判日期】    890824
【裁判案由】    賭博
【裁判全文】
臺灣高雄地方法院刑事判決                        八十九年度簡上字第一一七號
    上  訴  人  丁○○○
    即  被  告
右上訴人因賭博案件，不服本院鳳山簡易庭八十九年度鳳簡字第二一號中華民國八十
九年四月二十五日第一審判決（聲請簡易判決處刑案號：台灣高雄地方法院檢察署八
十八年度偵字第二八四０八號），提起上訴，本院判決如左：
    主  文
原判決撤銷。
丁○○○連續意圖營利聚眾賭博，處有期徒刑陸月，如易科罰金，以參佰元折算壹日
。扣案之樸克牌貳拾玖副、四色牌壹拾捌副、骰子參拾顆、麻將牌壹付、橡皮筋貳包
、押注用號碼牌壹拾伍張、賭資新台幣壹佰參拾貳萬零陸佰元均沒收。
    事  實
一、丁○○○基於意圖營利之概括犯意，自民國八十八年十一月十七日起，至同年十
    一月十八日下午五時許止，連續提供位於高雄縣鳳山市○○街二十號三樓租住處
    作為公眾得出入之賭博場所，聚集不特定之人以樸克牌、四色牌為賭具賭博財物
    ，約定抽頭方法為每次新台幣（下同）一百元或二百元。嗣於同年十一月十八日
    下午五時許，適有賭客黃應春、李坤池、林榮和、王秀霞、許萬福、謝正旺、乙
    ○○○、邱麗夙、陳月鳳、賴金敏、張蘇由利、李羅梅妹、伍柯麵、林罔市、徐
    銀、江美玲、鄭涼、陳雪美、梁金愛、吳阿枝等人在上址與作莊之丁○○○以樸
    克牌玩賭俗稱「九仔生」之賭局，比點數大小輸贏現金，為警當場查獲，並扣得
    樸克牌二十九副、四色牌十八副、骰子三十顆、麻將牌一副、橡皮筋二包、押注
    用號碼牌十五張、房屋租賃契約書一份及賭資一百三十二萬零六百元。
二、案經高雄縣警察局鳳山分局報請台灣高雄地方法院檢察署檢察官偵查起訴。
    理  由
一、訊據被告丁○○○矢口否認犯行，辯稱：警察來的時候我們並沒有賭博，我及另
    外三人在玩四色牌，其他人是來找我的，贏的人請客而已，沒有抽頭，且扣案的
    錢都是從我們身上及皮包搜出來的，不是放在賭桌上的云云。惟查：
  （一）被告提供其上開租住處供不特定之人以樸克牌玩賭俗稱「九仔生」之賭博，
        比點數大小輸贏現金，贏的人每次一百或二百元給被告吃紅（即抽頭）等情
        ，業據被告於警訊及偵查中供承在卷，核與現場賭客黃應春、李坤池、王秀
        霞、許萬福、賴金敏、李羅梅妹、林罔市、徐銀、江美玲、鄭涼、梁金愛、
        吳阿枝等人於警訊時之供述相符，而警方查獲時係由被告作莊現賭「九仔生
        」一節，亦據前開賭客於警訊供述明確，且本院當庭勘驗警方所提供之錄影
        帶結果，該查獲處之房間內，由窗戶竟可利用事先預備之活動鋁梯逃往隔鄰
        頂樓，有數名賭客即因警方查緝而逃往隔鄰頂樓，後為警方勸導而原路返回
        賭博處，有勘驗筆錄在卷可參，足見被告經營該賭場係經事先計劃，且如查
        獲時未為賭博之行為，該等賭客何須逃往隔鄰頂樓？顯係畏罪逃逸之舉，是
        被告辯稱：警察查獲時伊等並未賭博云云。純屬圖卸之詞，無可採信。
  （二）又現場查扣之現金一百三十二萬零六百元，固非自賭桌上查獲，而證人即現
        場賭客賴金敏證稱：「被告叫我去跟他收裝潢的錢二十五萬元，我身上還帶
        有一些錢總共二十八萬多元，我去沒多久警察就來了，錢是警察從我皮包裡
        搜出來的，當時也沒有人在賭博，桌上也沒有錢」云云；另證人乙○○○則
        證稱：「我是因為與朋友約要收會款才到該處，我朋友遲到我才坐電梯上，
        到三樓時就有很多人把我圍起來叫我不要動」、「因我以前有被搶過，所以
        我把錢四十五萬元放在身上，三十萬元放在皮包裡，都被搜去了」云云。然
        據本院傳訊證人即警方查獲人員丙○○、甲○○到庭證稱：「．．當天我們
        派便衣到場敲門說要看房子的格局做裝潢的參考，所以他們（指被告及現場
        賭客）才開門，開門後他們就四處亂竄他們把錢往身上放，查扣賭資都不是
        在桌上查獲的，其中二十八萬元是在廁所的天花板上查到的．．」、「乙○
        ○○是在屋內被查獲」、「乙○○○有把錢一萬元、十萬元都用橡皮筋綁起
        來」等語（詳本院八十九年六月二十二日訊問筆錄），證人丙○○、甲○○
        與乙○○○並無何怨隙，實無故入李女於罪之理。再者，本院勘驗前開錄影
        帶結果，證人即賭客賴金敏所有之二十八萬七千六百元，係由廁所內天花板
        上查獲，而乙○○○身上及皮包內所查獲之錢均為舊鈔一萬元、十萬元一綑
        ，其綑綁之方法與賴金敏被查獲之現金及由其他賭客身上所查獲成一萬元一
        綑之現金綁法相同，均是一萬元對折後以橡皮筋綁住，有勘驗筆錄在卷可按
        ，如賴金敏所有之二十八萬七千六百元非賭博用之賭資，其何必見警查緝而
        將之藏於廁所天花板？又十萬元一綑之舊鈔體積非小，乙○○○將四十五萬
        元藏於身上，實非舒適之舉，且如害怕被搶，為何又將三十萬元置於皮包內
        ，所稱：害怕被搶云云，顯然不實。何況現場查扣之部分現金之綑綁方法，
        與賴金敏、乙○○○所有被查獲之綑綁方法相同，足認扣案之金錢悉為賭博
        之賭資無訛。
    此外，復有扣案之樸克牌二十九副、四色牌十八副、骰子三十顆、麻將牌一副、
    橡皮筋二包、押注用號碼牌十五張及房屋租賃契約書一份可資佐證，事證明確，
    被告犯行洵堪認定。
二、查被告提供供人賭博之高雄縣鳳山市○○街二十號三樓之租住處，既係供不特定
    之多數人賭博財物之處，自屬公眾得出入之場所。核被告意圖營利提供場所聚眾
    賭博，係犯刑法第二百六十八條之圖利供給賭博場所罪及圖利聚眾賭罪。又被告
    兼與其他賭客，同在公眾得出入之場所賭博財物，係犯刑法第二百六十六條第一
    項前段之普通賭博罪。其前後圖利供給賭場、圖利聚眾賭博及普通賭博犯行，均
    係反覆實施而犯同一之罪名，顯係基於概括犯意為之，均應論以連續犯，分別以
    一罪論。又被告所犯圖利供給賭博場所、圖利聚眾賭博及普通賭博三罪，係基於
    一個賭博犯意之決定，達成其同一犯罪之各個舉動，應屬法律概念之一行為，其
    一行為觸犯上開三罪名，應依想像競合犯之規定，從一重之圖利聚眾賭博罪處斷
    。原審予以依法論科，固非無見，惟被告與賭客對賭部分之犯行，原審漏未審酌
    、扣案房屋契約書一份，並非供犯罪所用或預備供犯罪所用之物，亦非違禁物，
    原審予以宣告沒收，均有未洽。被告上訴意旨否認賭博犯行，指摘原判決不當，
    固無理由，但原審判決既有上開可議，即無可維持，自應由本院撤銷改判。爰審
    酌被告經營賭場營利，危害社會良善風俗並助長賭風，聚集之賭客人數達二、三
    十名，查扣之賭資一百三十二萬零六百元，規模非小，犯後不能坦承罪行，顯無
    悔意，且態度非佳等一切情狀，量處如主文所示之刑，併諭知易科罰金之折算標
    準。扣案之樸克牌二十九副、四色牌十八副、骰子三十顆、麻將牌一副、橡皮筋
    二包、押注用號碼牌十五張均為被告所有，業據被告於警訊供承在卷，且係供犯
    罪所用或預備供犯罪所用之物，依刑法第三十八條第一項第二款宣告沒收；賭資
    一百三十二萬零六百元，另依刑法第二百六十六條第二項宣告沒收。
據上論斷，應依刑事訴訟法第四百五十五條之一第三項、第三百六十九條第一項前段
、第三百六十四條、第二百九十九條第一項前段，刑法第五十六條、第五十五條、第
二百六十六條第一項前段、第二項、第二百六十八條、第四十一條、第三十八條第一
項第二款，罰金罰鍰提高標準條例第一條前段、第二條判決如主文。
中      華      民      國      八十九      年    八    月    二十四    日
                                  臺灣高雄地方法院刑事庭
                                      審判長法  官  林  水  城
                                            法  官  李  麗  珠
                                            法  官  吳  宏  榮
右正本證明與原本無異。
不得上訴。
                                            書記官  呂  怜  勳
中      華      民      國      八十九      年    八    月    二十四    日
附錄本案論罪科刑法條：
刑法第二百六十八條
意圖營利，供給賭博場所或聚眾賭博者，處三年以下有期徒刑，得併科三千元以下罰
金。


司法院資訊處製作；財團法人民間司法改革基金會備份。
